臺灣花蓮地方法院刑事判決　　　　　　　　　　　　　九十一年度交易字第三五號
　　公　訴　人　臺灣花蓮地方法院檢察署檢察官
　　被　　　告　乙○○
　　選任辯護人　簡燦賢
右列被告因業務過失傷害案件，經檢察官提起公訴（九十一年度偵字第三二四號），
本院判決如左：
    主  文
乙○○從事業務之人，因業務上之過失傷害人，致重傷，處有期徒刑陸月，如易科罰
金，以參佰元折算壹日。
    事  實
一、乙○○受僱於德豐企業社，擔任怪手司機一職，負責吊運鐵軌工作，為從事業務
    之人，於民國九十年四月三十日上午十一時三十分許，在花蓮縣秀林鄉和平發電
    廠施工現場吊運鐵軌時，本應注意操作機械吊運鐵軌之時，須俟綑綁鐵軌之工人
    到達安全位置後，始可拉升鐵軌，再將之平放於地面，而依當時狀況又無不能注
    意之情事，竟未待搬運鐵軌之工人甲○○立於安全位置，即吊起鐵軌，致其將鐵
    軌平放於地面時，撞擊尚來不及閃避之甲○○，致甲○○受有頸椎外傷合併脊髓
    損傷及四肢癱瘓之重傷害。
二、案經甲○○告訴及花蓮縣警察局移送台灣花蓮地方法院檢察署檢察官偵查起訴。
    理  由
一、訊據被告徐正中矢口否認有業務過失致重傷害之犯行，辯稱：其當時有叫甲○○
    趕快離開，且其當時有教丁○○及甲○○如何綁鋼索，綁好之後，才去開怪手，
    其將鋼索放下去之時間超過一分多鐘，足夠甲○○等人離開云云。經查右揭犯罪
    事實，業據告訴人甲○○指訴綦詳，並有診斷證明書一紙附卷可參。證人丁○○
    於警訊及本院訊問時亦證稱：其與告訴人甲○○之工作是綁鋼索及拆鋼索，當時
    其與甲○○一起在現場用鋼索綁鐵軌，綁好鋼索要跑時，被告拉鋼索拉的太快，
    其跑到一半，聽到鏘的一聲，看到渠等所綁鐵軌倒下去，打到甲○○頭部，被告
    的過失是拉鋼索拉太快，渠等還未到安全距離就拉鋼索，被告拉鋼索時亦未通知
    渠等。至辯護人雖辯稱：被告無法完全看到甲○○躲避之方向，認甲○○應自行
    躲進洞內，不致受傷，且工地現場無人指揮，被告又無法看清綁鋼索之人之行進
    方向，故被告是否確能注意已非無疑；又告訴人於審理期間，四肢癱瘓程度是否
    有復原跡象或已痊癒，亦有調查必要云云。惟被告係因未給予告訴人及丁○○充
    分時間跑至安全地點，即將鐵軌吊起，並平放，致平放時撞擊告訴人等情，業據
    證人丁○○證述如前，此乃被告過失之所在；況被告如認其無法看清告訴人所在
    ，尤應自行大聲呼叫告訴人姓名確認告訴人所在或請同事協助確認，其卻在未做
    任何確認，又未給予告訴人足夠時間至安全位置之情形下，即將鐵軌拉起並平放
    ，而導致告訴人受傷，是被告有過失甚為明確。再告訴代理人丙○○律師所庭呈
    九十一年六月二十六日之診斷證明書上記載：甲○○於九十一年六月八日因頸椎
    外傷並癱瘓等病入院，足見告訴人確實受有頸椎外傷併四肢癱瘓之重傷害無訛。
    又被告之過失行為與告訴人被撞受傷，並致重傷間，確有相當之因果關係，自應
    負業務過失致重傷害罪責。本件事證明確，被告犯行堪予認定。至辯護人聲請再
    次傳喚證人丁○○，以證明告訴人與丁○○是不熟練之綁鋼索工人云云，本院認
    本件事證已明，無再行傳喚之必要。
二、按被告受僱於德豐企業社，擔任怪手司機一職，負責吊運鐵軌工作之事實，業據
    被告自承無訛，其為從事業務之人，因業務上之過失，致人受重傷害，核其所為
    ，係犯刑法第二百八十四條第二項後段業務過失致重傷罪。爰審酌被告過失之程
度、告訴人傷勢不輕、被告事後未賠償告訴人，業據告訴代理人陳述在卷，及犯
    後否認犯行等一切情狀，量處如主文所示之刑，並諭知易科罰金之折算標準，以
    示懲儆。
據上論斷，應依刑事訴訟法第二百九十九條第一項前段，刑法第二百八十四條第二項
後段、第四十一條第一項前段，罰金罰鍰提高標準條例第一條前段、第二條，判決如
主文。
本案經檢察官孫進興到庭執行職務。
中      華      民      國    九十一    年      七      月    二十四    日
                              臺灣花蓮地方法院刑事庭
                                  法  官  李  世  華
右正本證明與原本無異。
如對本判決不服，應於送達後十日內，向本院提出上訴狀。（應抄附繕本）告訴人或
被害人如對於本判決不服者，應具備理由請求檢察官上訴，其上訴期間之計算係以檢
察官收受判決正本之日期為準。
                                  法院書記官
中      華      民      國    九十一    年      七      月    二十七    日
附錄本判決論罪之法律條文：
刑法第二百八十四條第二項：
從事業務之人，因業務之過失傷害人者，處一年以下有期徒刑、拘役或一千元以下罰
金。致重傷者，處三年以下有期徒刑、拘役或二千元以下罰金。
